【裁判字號】    95,訴,1677
【裁判日期】    951020
【裁判案由】    毒品危害防制條例
【裁判全文】
臺灣彰化地方法院刑事判決      九十五年度訴字第一六七七號
公  訴  人  臺灣彰化地方法院檢察署檢察官
被      告  甲○○
上列被告因違反毒品危害防制條例案件，經檢察官提起公訴（九
十五年度毒偵字第三一二四號），由本院合議庭裁定依簡式審判
程序審理判決如下：
    主  文
甲○○施用第一級毒品，累犯，處有期徒刑拾壹月。扣案之殘留
海洛因塑膠空袋壹只沒收銷燬之、注射針筒壹支沒收之。
    事  實
一、甲○○前曾：(1)於民國九十年十二月九日，因施用第一、二
    級毒品案件，經本院以九十年度訴字第五０五號分別判處有
    期徒刑八月、五月，並定應執行刑為有期徒刑十一月確定；
    (2)又於九十一年六月十四日，因施用第一級毒品案件，經本
    院以九十一年度訴字第四五一號判處有期徒刑一年確定；(3)
    再於九十四年一月二十六日，因施用第一級毒品案件，經本
    院以九十三年度訴字第一三二０號判處有期徒刑十月在案，
    並已於九十四年五月三十日確定，前揭罪刑經入監接續執行
    後，已於九十五年五月三日執行完畢。其又曾因施用毒品案
    件，經送執行觀察、勒戒後，因認無繼續施用毒品之傾向，
    於八十七年十月二十六日執行完畢釋放，並由臺灣彰化地方
    法院檢察署檢察官以八十七年度偵字第九一０四號案件為不
    起訴之處分確定；復因施用第一、二級毒品案件【前開施用
    第一、二級毒品犯行，已於八十八年間，分別由本院以八十
    八年度訴字第六九四號、八十八年度斗簡字第四四八號各判
    處有期徒刑七月、四月（得易科罰金）確定】，經送執行觀
    察、勒戒後，因認有繼續施用毒品之傾向，接續執行強制戒
    治，後經戒治所評定合格，認無繼續戒治之必要，於八十八
    年十二月二十七日停止戒治，所餘期間付保護管束，上開保
    護管束期間已於八十九年七月十九日屆滿；再因前開經本院
    九十年度訴字第五０五號一案判處罪刑確定之施用第一、二
    級毒品犯行，經送執行強制戒治，後仍經戒治所評定合格，
    認無繼續戒治之必要，於九十二年五月二十日停止戒治，所
    餘期間付保護管束，前開保護管束期間已於九十二年八月十
    二日期滿。詎仍不知警惕，於上開強制戒治執行完畢釋放後
    五年內之本院九十三年度訴字第一三二０號案件於九十四年
    一月二十六日宣判後，又另行基於施用第一級毒品海洛因之
    犯意，於九十五年八月二日凌晨零時十分許，在彰化縣員林
    鎮○○○路與惠來街口前，以將少許海洛因粉末置入注射針
    筒內加食鹽水後，再以針筒注射手臂施用之方式，施用第一
    級毒品海洛因一次，旋其於前開時、地，以針筒注射海洛因
    完畢後約一、二分鐘，為警在上開處所當場查獲，並起出其
    施用剩餘之其內殘留有海洛因之塑膠空袋一只及其所有供施
    用海洛因所用之注射針筒一支扣案。
二、案經彰化縣警察局員林分局報請臺灣彰化地方法院檢察署檢
    察官偵查起訴，由本院合議庭裁定依簡式審判程序審理。
    理  由
一、被告甲○○於本院準備程序及審理時，就被訴事實均為有罪
    之答辯（惟有關理由欄五所示部分，應不另為無罪之諭知，
    詳如後述），依刑事訴訟法第二百七十三條之一第一項之規
    定，由本院合議庭裁定依簡式審判程序審理，核先敘明。
二、訊據被告甲○○對於上揭事實坦承不諱，且有彰化縣警察局
    員林分局委託檢驗尿液代號與真實姓名對照認證單、詮昕科
    技股份有限公司濫用藥物尿液檢驗報告、彰化縣警察局員林
    分局查獲涉嫌毒品危害防制條例毒品初步檢查報告單各一件
    在卷可稽，並有被告施用剩餘之其內殘留有海洛因之塑膠空
    袋一只及其所有供施用海洛因所用之注射針筒一支扣案可佐
    ，被告就其有上開施用第一級毒品海洛因一次之自白與事實
    相符。此外，復有臺灣彰化地方法院檢察署刑案資料查註紀
    錄表、臺灣高等法院被告全國前案紀錄表、在監在押全國紀
    錄表各一份在卷可考，本件事證明確，被告犯行洵堪認定。
三、按海洛因係毒品危害防制條例所定之第一級毒品，不得非法
    施用。核被告所為，係犯毒品危害防制條例第十條第一項之
    施用第一級毒品罪。其為供施用第一級毒品而持有該級毒品
    之低度行為，應為施用之高度行為所吸收，不另論罪。又被
    告前曾：(1)於九十年十二月九日，因施用第一、二級毒品案
    件，經本院以九十年度訴字第五０五號分別判處有期徒刑八
    月、五月，並定應執行刑為有期徒刑十一月確定；(2)又於九
    十一年六月十四日，因施用第一級毒品案件，經本院以九十
    一年度訴字第四五一號判處有期徒刑一年確定；(3)再於九十
    四年一月二十六日，因施用第一級毒品案件，經本院以九十
    三年度訴字第一三二０號判處有期徒刑十月在案，並已於九
    十四年五月三十日確定，前揭罪刑經入監接續執行後，已於
    九十五年五月三日執行完畢，有臺灣彰化地方法院檢察署刑
    案資料查註紀錄表、臺灣高等法院被告全國前案紀錄表各一
    份在卷可考，其於五年以內故意再犯本件有期徒刑以上之罪
    ，為累犯，應依刑法第四十七條第一項之規定加重其刑。爰
    審酌被告之素行、犯罪之動機、目的、施用毒品係戕害自身
    健康、施用毒品海洛因之次數為一次、所生危害及被告犯罪
    後之態度等一切情狀，量處如主文所示之刑，以示懲儆。
四、扣案之其內殘留有海洛因之塑膠空袋一只（其內所殘留之物
    ，為警檢驗後呈海洛因代謝物嗎啡之陽性反應，有彰化縣警
    察局員林分局查獲涉嫌毒品危害防制條例毒品初步檢查報告
    單一紙在卷可憑，且被告為警查獲後所採集之尿液，經送檢
    驗之結果，亦呈嗎啡之陽性反應，有詮昕科技股份有限公司
    濫用藥物尿液檢驗報告一件在卷可考，該塑膠空袋內所殘留
    之物應確為海洛因無訛；又前開殘留之海洛因與塑膠空袋已
    無法析離，該塑膠空袋一只亦應視為毒品），屬查獲之毒品
    ，應依毒品危害防制條例第十八條第一項前段規定，不問屬
    於被告與否，併予宣告沒收銷燬之。又扣案之注射針筒一支
    ，係被告所有、供其於九十五年八月二日凌晨零時十分許施
    用海洛因所用之物，且伊於施用完畢後已將針筒清洗乾淨等
    情，已據被告供明在卷，爰依刑法第三十八條第一項第二款
    之規定宣告沒收銷燬之。
五、公訴意旨另略以：被告於九十五年七月二十六日下午六時許
    ，在彰化縣員林鎮○○路員林公園旁施用海洛因一次，因認
    被告此部分亦另涉有毒品危害防制條例第十條第一項之施用
    第一級毒品罪嫌。按犯罪事實應依證據認定之，無證據不得
    認定犯罪事實，刑事訴訟法第一百五十四條第二項定有明文
    ；復按被告之自白，不得作為有罪判決之唯一證據，仍應調
    查其他必要之證據，以察其是否與事實相符，刑事訴訟法第
    一百五十六條第二項亦定有明文。公訴人認被告涉有此部分
    之犯行，無非係以被告之惟一自白為其論據。質之被告固坦
    認有上開施用海洛因之行為，然被告於本院準備程序及審理
    時均稱：警方於九十五年八月二日凌晨零時十餘分許所查扣
    之其內殘留有海洛因之塑膠空袋一只及其所有供施用海洛因
    所用之注射針筒一支，均係伊於九十五年八月二日凌晨零時
    十分許施用海洛因所用之物，至其於九十五年七月二十六日
    下午六時許施用海洛因一次之行為，則無其他證據可資佐證
    等語，是被告就伊曾於九十五年七月二十六日下午六時許施
    用海洛因一次之供述，除被告之惟一自白外，並無其他證據
    足以佐認與事實相符，依前開刑事訴訟法所定之證據法則，
    自尚難逕單以被告之自白，認定被告確有於九十五年七月二
    十六日下午六時許施用海洛因一次之犯行，而以被告之上開
    自白作為該部分有罪判決之唯一證據。此外，復查無其他積
    極之證據足認被告有何此部分之施用海洛因犯行，惟公訴人
    認此部分與前開被告經判決有罪之施用海洛因一次之犯行間
    ，具有包括一罪之關係，爰不另為無罪之諭知。
據上論斷，應依刑事訴訟法第二百七十三條之一第一項、第二百
九十九條第一項前段，毒品危害防制條例第十條第一項、第二十
三條第二項、第十八條第一項前段，刑法第十一條、第四十七條
第一項、第三十八條第一項第二款，判決如主文。
本案經檢察官吳芙如到庭執行職務
中    華    民    國  九十五  年    十  月    二十    日
                  刑事第二庭    法  官  李雅俐
以上正本證明與原本無異。
如不服本判決，應於判決送達後十日內，向本院提出上訴狀（須
附繕本）。
中    華    民    國  九十五  年    十  月    二十    日
                                書記官  陳秀娟
附錄論罪科刑法條：
毒品危害防制條例第十條第一項：
施用第一級毒品者，處六月以上五年以下有期徒刑。


司法院資訊處製作；財團法人民間司法改革基金會備份。
